---
title: "大學停看聽 對於大學科系的分析"
author: "呂羿賢"
date: "2018年8月7日"
output: html_document
---
一.良好問題定義<br>
任務:想了解大學科系與學類的延畢率 起薪等等，了解各科系的生態與潛力<br>
經驗數據:從政府開放式平台獲取的大學延畢率與各學類的畢業後三年平均薪水<br>
衡量方法:以公私立與學群劃分對照延畢率與就業薪水，做直接數據上的比較<br>
二:開始製作EDA<br>
1.匯入模組與資料
```{r}
library(readxl)
library(ggplot2)
library(data.table)
s<-data.frame(fread('Student_RPT_19.csv'))
h<-read_excel("高教資料總表串聯3.xlsx")
```
2.數據圖<br>
先從比例去理解
```{r}
colnames(h)#釐清欄位總類別
htl<-order(h$delay_rate,decreasing=T)#延畢率由小至大
lth<-order(h$delay_rate)#延畢率由大至小
lths<-head(h$shool_and_department[lth],20)#校系準時畢業前20
lthss<-head(h$school[lth],20)#學校準時畢業前20
lthsss<-table(lthss)#計算種類下數量
htls<-head(h$shool_and_department[htl],20)
htlss<-head(h$school[htl],20)
htlsss<-table(htlss)
lblslh <- paste(names(lthsss), lthsss, sep="")
print(lthsss)
print(names(lthsss))
print(lblslh)
#清一色國立
pie(lthsss,labels=lblslh,main="準時畢業前20名大學")
lblshl <- paste(names(htlsss), htlsss, sep="")
pie(htlsss,labels=lblshl,main="延畢前20名大學")
sshl<-table(head(h$county[htl],20))
slhs<-table(head(h$county[lth],20))
lb1<-paste(names(sshl), htlsss, sep="")
lb2<-paste(names(slhs), htlsss, sep="")
pie(htlsss,labels=lb2,main="準時畢業縣市前20名所在")
pie(htlsss,labels=lb1,main="延畢縣市前20名所在")
ppl<-table(head(h$private_public[lth],20))
lbppl<-paste(names(ppl),ppl,sep="")
pie(ppl,label=lbppl,main="公私立準時畢業率前20名")
del<-table(head(h$college[lth],20))
lbdel<-paste(names(del),del,sep="")
pph<-table(head(h$private_public[htl],20))
lbpph<-paste(names(pph),pph,sep="")
pie(pph,label=lbpph,main="公私立延畢率前20名")
table(head(h$college[lth],20))
pie(del,labels=lbdel,main="準時畢業前二十名學類")
```


```{r}
table(head(h$college[htl],20))
deh<-table(head(h$college[htl],20))
lbdeh<-paste(names(deh),deh,sep="")
pie(del,labels=lbdeh,main="延畢前二十名學類")
#class(s[,2])
#print(s[order(s[,2]/s[,4],decreasing=T),1]) 
#print(s)
#hist(deh,main='延畢前二十名學類')
```

以下是碩士與學士畢業三年後的起薪平均，也許可以做為要不要考研究所的一個參考依據(越高表示越值得念)
```{r}
print(s[order(s[,2],decreasing=T),1])#碩士薪水排行
print(s[order(s[,4],decreasing=T),1])#學士薪水排行
print(paste(s[order(as.vector(s[,2])/as.vector(s[,4]),decreasing=T),1],sort(as.vector(s[,2])/as.vector(s[,4]),decreasing=T)))
```
```{r pressure, echo=FALSE}
pie(del,labels=lbdel,main="準時畢業前二十名學類")
pie(del,labels=lbdeh,main="延畢前二十名學類")
```
##3.圖表解析自己數據涵意推測
從圖表<br>
1.準時畢業前20名 全是公立大學<br>而延畢前20名有百分之70來自私立大學<br>
結論一:知道準時畢業的比例以公立大於私立 非常明顯<br>
結論二:從圓餅圖對照起薪知道，延畢多待一學期以上的科目，並非與薪水成正比(也就是留得越久不代表為了薪水更多所以留下)
本來想對照縣市情況，但很分散，並不集中。<br>個人認為此數據上，以大學生而言，選系不選校，再去考轉學考也許是更好的抉擇。
另外可以從碩士與學士的比值看出，醫學系學士比起念碩士的高薪，所以也許若是目標醫學，重考也許是較好的選擇。